臺灣高等法院臺中分院刑事判決
111年度侵上訴字第67號
上  訴  人  臺灣臺中地方檢察署檢察官
被      告  呂學義
上列上訴人因被告妨害性自主罪案件，不服臺灣臺中地方法院11
0年度侵訴字第197號中華民國111年3月24日第一審判決（起訴案
號：臺灣臺中地方檢察署110年度偵字第14979號），提起上訴，
本院判決如下：
    主    文
原判決撤銷。
甲○○犯強制猥褻罪，處有期徒刑陸月，如易科罰金，以新臺幣壹
仟元折算壹日。
    犯罪事實
一、甲○○與已成年之甲女（即代號AB000-A110122女子）分別為
    臺中市龍井區某住宅（詳細地址詳卷）2樓及3樓住戶，2人
    並非熟識。詎甲○○於民國110年3月15日晚間10時許，明知甲
    女正於該住宅3樓浴室沐浴，竟基於強制猥褻之犯意，僅著
    內褲前往該住宅3樓浴室，甲○○先自外將浴室燈光關閉，使
    尚在浴室內之甲女感到疑惑不安，約間隔30秒後再將浴室燈
    光開啟，其後甲○○即以不詳方式開啟浴室門，逕自入內並抓
    住僅穿著內衣、褲及圍著浴巾之甲女雙手，而將甲女壓制於
    牆邊，並多次向甲女稱「讓我親一下」等語，復將其臉部極
    為貼近甲女之臉頰，前後歷時長達1分鐘，甲○○即以上開強
    暴手段違反甲女之意願而為猥褻行為。嗣經甲女奮力抗拒，
    甲○○始離去現場，甲女則回房以電話將上情告知其母（代號
    AB000-A110122A，下稱乙女），迨乙女到場後隨即報警處理
    ，始為警查悉上情。
二、案經甲女訴由臺中市政府警察局烏日分局報告臺灣臺中地方
    檢察署檢察官偵查起訴。　　
    理    由
壹、程序部分：
一、按性侵害犯罪防治法所稱性侵害犯罪，係指觸犯刑法第221
    條至第227條、第228條、第229條、第332條第2項第2款、第
    334條第2款、第348條第2項第1款及其特別法之罪；又行政
    機關、司法機關及軍法機關所製作必須公示之文書，不得揭
    露被害人之姓名、出生年月日、住居所及其他足資識別被害
    人身分之資訊，性侵害犯罪防治法第2條第1項、第12條第2
    項分別定有明文。本案被告甲○○（下稱被告）經檢察官以刑
    法第224條強制猥褻罪嫌提起公訴，屬性侵害犯罪防治法所
    稱之性侵害犯罪，是本判決關於告訴人甲女之姓名、年籍、
    住址等足資識別被害人身分之資料，依上開規定不得揭露，
    並以甲女之代號相稱；另證人乙女則為告訴人甲女之母親，
    如於判決書中載述該名證人之真實姓名，亦足以間接推知告
    訴人甲女之確切身分，本院故而未將上開證人之完整姓名及
    其他個人資料予以揭露。
二、又按被告以外之人於審判外之陳述，雖不符刑事訴訟法第15
    9條之1至第159條之4之規定，然經當事人於審判程序同意作
    為證據，法院審酌該言詞陳述作成時之情況，認為適當者，
    亦得為證據；當事人、代理人或辯護人於法院調查證據時，
    知有刑事訴訟法第159條第1項不得為證據之情形，而未於言
    詞辯論終結前聲明異議者，視為有前項之同意，刑事訴訟法
    第159條之5定有明文。而刑事訴訟法第159條之5立法意旨，
    在於確認當事人對於傳聞證據有處分權，得放棄反對詰問權
    ，同意或擬制同意傳聞證據可作為證據，屬於證據傳聞性之
    解除行為，如法院認為適當，不論該傳聞證據是否具備刑事
    訴訟法第159條之1至第159條之4所定情形，均容許作為證據
    ，不以未具備刑事訴訟法第159條之1至第159條之4所定情形
    為前提。此揆諸「若當事人於審判程序表明同意該等傳聞證
    據可作為證據，基於證據資料愈豐富，愈有助於真實發見之
    理念，此時，法院自可承認該傳聞證據之證據能力」立法意
    旨，係採擴大適用之立場。蓋不論是否第159條之1至第159
    條之4所定情形，抑當事人之同意，均係傳聞之例外，俱得
    為證據，僅因我國尚非採澈底之當事人進行主義，故而附加
    「適當性」之限制而已，可知其適用並不以「不符前四條之
    規定」為要件。惟如符合第159條之1第1項規定之要件而已
    得為證據者，不宜贅依第159條之5之規定認定有證據能力(
    最高法院104年度第3次刑事庭會議決議參照）。本案下列所
    引用被告以外之人於審判外陳述，並無符合刑事訴訟法第15
    9條之1第1項規定之情形，且公訴人、被告於本院依法調查
    上開證據之過程中，均已明瞭其內容而足以判斷有無刑事訴
    訟法第159條第1項不得為證據之情事，惟並未於言詞辯論終
    結前聲明異議，且被告更於本院準備程序時就證據能力部分
    表示沒有意見（詳參本院卷第42至44頁）。本院審酌上開陳
    述作成時之情況，並無違法取證之瑕疵，認以之作為證據為
    適當，揆諸上開規定，應具有證據能力。
三、復按刑事訴訟法第159條至第159條之5有關傳聞法則之規定
    ，乃對於被告以外之人於審判外之言詞或書面陳述所為之規
    範；至非供述證據之物證，或以科學、機械之方式，對於當
    時狀況所為忠實且正確之記錄，性質上並非供述證據，應無
    傳聞法則規定之適用，如該非供述證據非出於違法取得，並
    已依法踐行調查程序，即不能謂其無證據能力。本案下引之
    其他非供述證據，均與本案待證事實具有關聯性，公訴人、
    被告皆不爭執其證據能力，且無證據證明有何偽造、變造或
    公務員違法取得之情事，復經本院依法踐行調查證據程序，
    自得作為證據，而有證據能力。　　
貳、實體認定之依據：
一、訊據被告對於110年3月15日晚間10時許確有至上址住處3樓
    浴室找尋告訴人甲女等情固坦承不諱，惟矢口否認有何強制
    猥褻犯行，並於本院辯稱：當天是告訴人甲女唱歌很大聲，
    我當時人在2樓，聽到聲音從樓上浴室傳出來，我當時有喝
    酒，就上樓站在浴室外面隔著門罵她三字經，也有敲門，後
    來是告訴人甲女自己把浴室門打開，她包著浴巾，手拿馬桶
    刷敲我的頭好幾下，我才會抓住她的手，後來我有在浴室門
    口向告訴人甲女下跪道歉，也有要求告訴人甲女不要跟她舅
    舅說這件事，過程中我沒有跟告訴人甲女提到「讓我親一下
    」，也根本沒有要親她等語。
二、惟查：
（一）告訴人甲女於上開時、地在浴室內洗澡，嗣被告僅著內褲
      至3樓浴室，並抓住告訴人甲女手臂，且於事後在浴室門
      口對告訴人甲女下跪道歉，並要求告訴人甲女勿將上情告
      知舅舅等情，業據被告於原審及本院坦認無訛（詳參原審
      卷第65至69頁，本院卷第41至42頁），核與證人即告訴人
      甲女於警詢、偵訊、原審就此部分之指證情節相符（詳參
      偵字卷第15至21、75至82頁，原審卷第51頁），並有告訴
      人甲女手繪之現場平面圖、刑案現場測繪圖、案發現場照
      片、員警製作之職務報告、烏日分局犁份派出所110報案
      紀錄單附卷可稽（詳參偵字卷第35、43、45至47頁，不公
      開資料卷第23、27至28頁）。此部分之事實堪以認定，先
      予敘明。
（二）證人即告訴人甲女於警詢及偵訊時均證稱：案發當時我剛
      洗好澡，已經圍上浴巾，正準備要穿衣服的時候，突然浴
      室電燈被關掉，當時還有聽到風扇運作的聲響，所以不像
      是停電，當時覺得怪怪的就沒有開門，過了大約30秒左右
      ，浴室燈又亮起，我就繼續穿衣服，這時被告就突然開門
      進來，並把我推到牆邊；當時我已經穿好內衣、褲，並且
      圍著浴巾，而被告只穿著內褲，我當時有尖叫，而被告用
      他的雙手抓住我的手，還反覆說「讓我親一下」，並且一
      直往我的臉靠近，我則將頭往後，並趁隙以手抓住被告的
      脖子，再用腳頂住被告的肚子，想把被告推開，但是被告
      還是一直靠近我的臉，前後歷時1分鐘左右，過程中我都
      一再尖叫反抗；最後是被告自己放開我的手，他先叫我不
      要跟其他人說，要跟我道歉，然後就在浴室內下跪，並且
      叫我不要跟舅舅或其他人講這件事，他還說明天會搬出去
      ；我等到確定被告下樓後，就趕快拿好東西回房間鎖上門
      ，並打電話給我媽媽和舅舅，後來他們都有過來等語（詳
      參偵字卷第17至19、77至80頁）；而證人即告訴人甲女另
      於原審審理時，所述關於被告在案發當日之主要犯罪情節
      與前揭警詢及偵訊時之證詞相符，另補充表示：我當天確
      實有拿馬桶刷對著被告，但那是在被告退到我面前跪下道
      歉時，且被告在打開浴室門時，並沒有說我唱歌太吵，或
      要我小聲一點，當時也沒聞到被告身上有酒味等語（詳參
      原審卷第51至60頁）。是以證人即告訴人甲女於警詢、偵
      訊及原審審理時，皆已就其如何遭受被告強制猥褻乙節為
      完整之敘述，且前後一致而無明顯矛盾，尚無瑕疵可指。
（三）按證人陳述之證言組合，其中屬於轉述其聽聞自被害人陳
      述被害經過者，固屬於與被害人之陳述具同一性之累積證
      據，而不具補強證據之適格；但依其陳述內容，苟係以之
      供為證明被害人之心理狀態，或用以證明被害人之認知，
      或以之證明對被害人所造成之影響者，由於該證人之陳述
      本身並非用來證明其轉述之內容是否真實，而是作為情況
      證據（間接證據）以之推論被害人陳述當時之心理或認知
      ，或是供為證明對該被害人所產生之影響，實已等同證人
      陳述其當時所目睹被害人之情況，其待證事實與證人之知
      覺間有關聯性，自屬適格之補強證據（最高法院111年度
      台上字第2091號刑事判決參照）。換言之，證人證述於被
      害人被害期間之互動、被害人聲稱被害事件時之言行舉止
      、心理狀態或處理反應等情景（間接事實），係獨立於被
      害人陳述以外之證據方法，屬具有補強證據適格之情況證
      據，得藉其與待證事實具有蓋然性之常態關聯，合理推論
      被害人遭遇（直接事實）之存在或不存在。此並非傳聞自
      被害人陳述之重複或累積，當容許法院透過調查程序，勾
      稽被害人陳述以相互印證，進而產生事實認定之心證（最
      高法院110年度台上字第4058號刑事判決參照）。證人乙
      女（即告訴人甲女之母）於本案警詢、偵訊及原審審理時
      均證稱：我於110年3月15日23時許有接到告訴人甲女打來
      的電話，當時她在電話中一直哭泣，她有陳述因為在洗澡
      時「阿伯」闖進去，她希望我趕快到，她很害怕，我趕到
      時，看到告訴人甲女臉色很驚恐，眼淚一直掉一直哭，身
      體還顫抖著等語（詳參偵字卷第31至32、82至83頁，原審
      卷第59至60頁）。則證人乙女前揭證稱其在聽聞告訴人甲
      女於電話中及當面陳述被告如何闖入浴室時，確有哭泣、
      害怕、顫抖等情，應屬該名證人親身見聞並實際體驗告訴
      人甲女情緒不穩、畏懼驚恐之客觀事實，並非單純轉述或
      聽聞自告訴人甲女之陳述，且係用以判斷告訴人甲女所述
      是否可信，而與證明被告本件犯罪構成要件事實有關，自
      非傳聞證據，亦非與告訴人甲女陳述具有同一性或重複性
      之累積證據，參諸前揭說明，自足以勾稽告訴人甲女陳述
      以相互印證，進而使本院產生事實認定之心證，而為適格
      之補強證據。尤其告訴人甲女自述於案發當晚準備穿衣時
      ，浴室燈就被關掉，隔30秒後又被開啟，其已利用燈亮起
      時趕緊將衣服穿起，顯見告訴人甲女雖因浴室燈光先關後
      開而感到疑惑，惟尚不致使其顫抖落淚而無法平復情緒，
      此觀告訴人甲女仍清楚觀察到浴室風扇持續運作，而可立
      即判斷並非住家停電一事，其理益明。再依被告自己所辯
      稱之當晚事發歷程觀察，其所稱重開浴室燈光之後，係告
      訴人甲女手持馬桶刷衝出浴室，並以該馬桶刷敲擊被告頭
      部數下（詳參本院卷第41頁），顯見告訴人甲女並未因被
      告關燈之舉動而驚恐不已。從而可知，告訴人甲女在向母
      親乙女訴說被告如何闖入浴室對其強制猥褻之過程中，其
      所呈現上述哭泣、害怕、顫抖之外在表徵，應與被告先關
      後開浴室燈光之行為無涉，反而更符合遭逢性侵害案件創
      傷之被害人所出現精神驚慌失措、崩潰、退縮等典型情緒
      反應，益足徵明證人即告訴人甲女前揭指證之被害情節並
      非虛妄。
（四）況且被告原本即有愛慕告訴人甲女之意，先前被告亦曾傳
      送曖昧訊息給告訴人甲女等情，業據被告於原審準備程序
      時供述明確（詳參原審卷第30頁），並經證人即告訴人甲
      女於偵訊及原審指證歷歷（詳參偵字卷第80至81頁，原審
      卷第54頁），復有被告與告訴人甲女手機對話截圖在卷可
      憑（詳參偵字卷第49至55頁）。其中被告所發訊息提及「
      好想抱你一下」、「女神午安」、「有點想你」、「女神
      ，我，又想你了」等曖昧用語，核與一般男女在試探交往
      時傳達愛意之語句無異，顯非漫無目的之玩笑對話。則被
      告於本院辯稱其並未喜歡過告訴人甲女，也沒有傳送愛慕
      示好之訊息給告訴人甲女，卷附對話內容是同事擅自以其
      手機亂傳的等語（詳參本院卷第45、71至72頁），即屬無
      憑，要難採信。尤其依據被告嗣於本院審理時所述，過去
      在吃飯時會私下叫告訴人甲女為「女神」，且不清楚與其
      一起上班之同事是否知道「女神」之稱號，卷內所附「女
      神午安」、「有點想妳」等訊息，皆為被告本人所傳送之
      對話內容（詳參本院卷第74至75頁），已與其上開所辯明
      顯不符，而難以自圓其說。益徵被告辯稱並未對告訴人甲
      女心生愛慕乙情，無非意欲掩飾其強制猥褻告訴人甲女之
      內在原因或動機，故而臨訟杜撰藉以卸責，自非可取。
（五）再由被告於案發當日之行為舉止觀察，被告當時確有在外
      將3樓浴室燈光關掉乙節，此經被告於警詢及偵訊時坦認
      不諱（詳參偵字卷第12、112頁）。姑不論告訴人甲女當
      時在3樓浴室洗澡時，有無因唱歌聲量過大，而擾及身處2
      樓之被告安寧，惟被告既已上樓而有意阻止，大可藉由拍
      打浴室門板或大聲喝斥等方式，促使告訴人甲女知所節制
      ，根本毋庸率將浴室燈光關閉，而使身在其內之告訴人甲
      女面臨周遭一片漆黑而徒增恐懼不安，甚至可能為此高聲
      尖叫不止，反而無助於達成被告希冀安寧平穩之目的。況
      被告於本院審理時亦自承：告訴人甲女過去也有在3樓浴
      室大聲唱歌之情形，1個月就會有好幾次，但是以前都是
      等到告訴人甲女下來看電視時，才會跟她說等語（詳參本
      院卷第69頁），顯見被告於案發當日之處置模式與其平日
      作為迥然有異，無非意欲藉此使告訴人甲女內心深感困惑
      不安，以利其後被告進入浴室而強制猥褻告訴人甲女行為
      之實行。至於被告辯稱其於當日飲酒過量以致神智不清，
      且係因告訴人甲女持馬桶刷朝其攻擊，被告才會抓住告訴
      人甲女雙手乙節，核與證人即告訴人甲女於原審所述：當
      時感覺被告沒有喝酒，也沒聞到酒味，且被告退到我面前
      跪下時，我就拿起旁邊的馬桶刷對著他，因為我怕他又靠
      近我等語（詳參原審卷第52、53、58頁），亦有未合，無
      從遽認被告上開所辯屬實。尤其被告更於最後向告訴人甲
      女跪地道歉，要求切勿將上情告知他人，無異彰顯被告畏
      罪心虛、急欲息事寧人之情；雖被告於本院辯稱：「我跪
      在地上只是叫她不要再打我了」等語（詳參本院卷第70頁
      ），然而被告既一再辯稱：因為告訴人甲女拿馬桶刷一直
      敲我的頭，所以我才出手抓住告訴人甲女等語（詳參原審
      卷第67頁，本院卷第41頁），則其既已藉由抓住告訴人甲
      女雙手之方式，達成制止告訴人甲女繼續攻擊之行為，又
      何須為此跪地央求告訴人甲女勿再施暴？且被告為四肢健
      全之成年男子，體型及氣力應遠勝於尋常女子，自無可能
      不敵告訴人甲女而須採行跪地求饒之屈辱舉措；而被告倘
      因告訴人甲女之攻擊行為而不得不跪地示弱，則施暴之一
      方應為告訴人甲女而非被告，被告自己並無理虧之處，更
      毋庸一再要求告訴人甲女切勿向舅舅及他人提及此事，益
      徵被告上開所辯至為無稽，不足採信。　
（六）另觀諸被告針對本案發生經過之歷次陳述，就被告是否曾
      經抓住告訴人甲女雙手一事，被告於偵訊時辯稱：我沒有
      用手抓住告訴人甲女的手，在告訴人甲女拿馬桶刷打我時
      ，我「可能」有碰她的手等語（詳參偵字卷第114頁）；
      惟於原審及本院則改稱：因為告訴人甲女拿馬桶刷敲我的
      頭，我就抓住他的手腕（詳參原審卷第67頁）；迨本院審
      理時又翻稱：我只是搶了告訴人甲女手中的馬桶刷，我並
      沒有抓她等語（詳參本院卷68頁），前後所言不一。而就
      被告於案發當日有無跪地請求告訴人甲女原諒乙節，被告
      於原審辯稱：「她打我我就趕快跑，我沒時間跟她下跪，
      因為我沒性侵她，幹嘛跟她下跪」等語（詳參原審卷第68
      頁）；迨本院準備程序及審理時均稱：我有下跪跟告訴人
      甲女道歉（詳參本院卷第42、70頁），各次說法明顯矛盾
      。則被告不斷更易其詞，多有疑義，益見其無非冀圖淡化
      掩飾案發經過，避重就輕，已難採信。
（七）又刑法所指之「猥褻行為」，係指除性交以外，行為人主
      觀上有滿足自己性（色）慾之意念，而在客觀上施行足以
      誘起他人性（色）慾之舉動或行為者，即足以當之。換言
      之，行為人基於滿足個人性慾之主觀意念，所為性交以外
      之舉動或行為，依一般社會通念，認為足以引起、滿足或
      發洩性慾之方法或手段等一切情色行為，均屬刑法上所稱
      之猥褻行為。因此猥褻行為，並不以有身體接觸為必要，
      更不以撫摸被害人身體隱私處為限（最高法院109年度台
      上字第1802號刑事判決參照）。且對於被害人有明示反對
      、口頭推辭、言語制止或肢體排拒等情形，或「閃躲、撥
      開、推拒」的動作，行為人猶然進行，即非「合意」，而
      已該當於強制猥褻，絕非性騷擾防治法第25條第1項強制
      觸摸而已（最高法院108年度台上字第1800號刑事判決參
      照）。被告係於告訴人甲女甫沐浴完畢、僅身穿內衣褲並
      圍以浴巾之際，在浴室內抓住告訴人甲女之雙手，逼使告
      訴人甲女靠近牆邊，被告再將其臉部貼近告訴人甲女臉頰
      並口出「讓我親一下」多次，前後歷時約1分鐘等情，已
      如前述；則被告顯係意欲以上開動作及言語，使僅著內衣
      、褲之告訴人甲女感到羞赧、厭惡、驚慌、不知所措，被
      告自己則僅穿著內褲，其臉部極為貼近已近裸身之告訴人
      甲女臉頰，幾可與聞告訴人甲女每一呼吸鼻息、喘氣，並
      藉由告訴人甲女掙扎、推卻過程中所呈現無助情境，從而
      發洩並滿足被告個人之性慾。如若不然，以被告當時在體
      型及氣力上之優勢而言，縱使告訴人甲女奮力抵抗，被告
      應無可能在長達將近1分鐘的過程中，卻始終未能觸及告
      訴人甲女之臉頰或其他身體敏感部位，足徵被告原本即係
      有意藉由前述手段行為，紓解自身苦苦追求未果之難耐情
      緒，實現其對於告訴人甲女與性有關之內心想望，而使被
      告性慾得到滿足，此於客觀上亦屬足以引起一般人情慾之
      興奮或滿足，參諸前揭實務見解，應屬強制猥褻行為無訛
      ，自不因被告未能確實親吻或觸及告訴人甲女臉頰，即可
      率認被告上開所為並不該當於強制猥褻之構成要件，或謂
      其猥褻之目的尚未實現。且被告既係以抓住告訴人甲女雙
      手之強制手段，達成其猥褻之目的，告訴人甲女並以手抓
      住被告頸部、以腳頂住被告腹部等積極抵禦作為，以示抗
      拒而不願屈從，前後長達約1分鐘之久，被告上開所為亦
      與乘人不及防範而為偷襲式、短暫性及一時性之不當觸摸
      行為明顯有別，尚不能僅評價為性騷擾防治法第25條第1
      項所規範之性騷擾罪，應無疑義。
三、綜上所述，被告前揭所辯各節均有未洽，無足採信。本案事
    證已臻明確，被告強制猥褻犯行堪以認定，應予依法論科。
參、論罪科刑：
一、按性自主決定權，乃個人一身專屬且隨時存在之權利，故判
    斷猥褻行為是否違反被害人之意願，自應以被害人遭猥褻、
    性交時，當下之性自主決定權是否受到壓抑為準（最高法院
    106年度台上字第857號刑事判決參照）。而關於行為人有無
    猥褻之主觀犯意及具體行為，必須由事實審法院審酌事發當
    時社會通念，尤應考量民情、風俗，就個案客觀行為之時間
    、地點、態樣，並參酌行為人與被害人之年齡、親誼關係及
    平日互動情形，綜合審酌、認定（最高法院107年度台上字
    第4497號刑事判決參照）。查被告與告訴人甲女並非關係親
    密之家人或情侶，僅因追求未果而意欲對於告訴人甲女猥褻
    ，竟無視於告訴人甲女尖叫制止及手腳奮力抵抗，猶徒手抓
    住告訴人甲女之雙手，而以前述猥褻手段滿足一己之性慾，
    並壓抑告訴人甲女之性自主決定權，核其所為，係犯刑法第
    224條之強制猥褻罪。
二、又被告於前後相續之密接時間內，在同一地點，先抓住告訴
    人甲女之雙手，再持續將其臉部貼近告訴人甲女臉頰並口出
    「讓我親一下」多次，前後歷時約1分鐘，其目的均在藉由
    上述強制猥褻手段而滿足其性慾，且侵害同一被害女子之相
    同法益，各行為之獨立性極為薄弱，依一般社會健全觀念，
    在時間差距上，難以強行分開，在刑法評價上，以視為數個
    舉動之接續施行，合為包括之一行為予以評價，較為合理，
    應論以包括一罪之接續犯。
肆、撤銷改判之理由：
一、原審經審理結果，認為檢察官就被告涉犯強制猥褻罪之舉證
    尚有不足，因而為被告無罪之諭知，固非無見。惟被告所為
    如何該當刑法第224條強制猥褻罪之構成要件，業經本院詳
    述如上，茲不贅述。且所謂補強證據，並非以證明犯罪構成
    要件之全部事實為必要，倘其得以佐證陳述者指述之犯罪非
    屬虛構，能予保障所指述事實之真實性，即已充分。又得據
    以佐證者，雖非直接可以推斷該被告所實行之犯罪，但以此
    項證據與陳述者之指述為綜合判斷，若足以認定犯罪事實者
    ，仍不得謂其非屬補強證據。是所謂補強證據，不問其為直
    接證據、間接證據，或係間接事實之本身即情況證據，均得
    為補強證據之資料（最高法院108年度台上字第4359號刑事
    判決參照）。認定犯罪事實之證據，係指直接間接足以證明
    犯罪行為之一切證人證物而言。各個證據分別觀察，雖不足
    以認定一定之犯罪行為，無妨綜合考覈，而判斷特定之犯罪
    ，故綜合各種間接證據，本於推理作用，為其認定犯罪事實
    之基礎，仍非法所不許。倘將各項證據予以割裂，單獨觀察
    分別評價，此證據之判斷自欠缺合理性而與事理不侔，即與
    論理法則有所違背（最高法院100年度台上字第5064號刑事
    判決參照）。本案除證人即告訴人甲女於警詢、偵訊、原審
    之具體指證外，尚有證人乙女之證詞及被告當場下跪道歉等
    其他情況證據可資佐證，已足擔保告訴人甲女所為不利於被
    告指訴之真實性，均堪作為本案之補強證據。原審未能詳予
    勾稽個別證據之關聯性與證明價值，割裂觀察告訴人甲女遭
    受侵害後之情緒反應，及被告行為當下之諸多違常舉動，已
    與論理法則有所悖離，難認允洽。原判決遽予諭知被告無罪
    ，非無違誤，已屬無可維持，應由本院將原判決予以撤銷改
    判。
二、爰以行為人之責任為基礎，審酌被告原本有意追求告訴人甲
    女，竟為滿足一己性慾，趁告訴人甲女在住處3樓浴室甫沐
    浴完畢之際，率以前述強制猥褻手段造成告訴人甲女惶恐畏
    懼，所為至無足取；且被告於本案偵審期間並未坦承犯行，
    亦未能與告訴人甲女達成民事和解，犯後態度非無可議；惟
    觀諸被告所為強制猥褻犯行，雖與已近裸身之告訴人甲女臉
    頰極為貼近且長達約1分鐘之久，然究未直接親吻告訴人甲
    女或與其身體敏感部位有所接觸；再參以被告犯罪動機、目
    的、犯罪手段、與告訴人甲女平日之關係、被告於原審審理
    時自述具有國中畢業學歷之智識程度、從事木工、經濟狀況
    勉持（詳參原審卷第71頁）等一切情狀，量處如本判決主文
    欄第2項所示之刑，並諭知易科罰金之折算標準，以示懲儆
    。
據上論結，應依刑事訴訟法第369條第1項前段、第364條、第299
條第1項前段，刑法第224條、第41條第1項前段，判決如主文。
本案經檢察官張永政提起公訴，檢察官陳君瑜提起上訴，檢察官
乙○○到庭執行職務。
中　　華　　民　　國　　111 　年　　7 　　月　　26　　日
          刑事第十二庭    審判長法　官  張  國  忠 
　　　　　                      法　官  陳      葳
　　　　　　　      　　　　　  法　官  高  文  崇
以上正本證明與原本無異。
如不服本判決應於收受送達後20日內向本院提出上訴書狀，其未
敘述上訴之理由者，並應於提起上訴後20日內向本院補提理由書
（均須按他造當事人之人數附繕本）「切勿逕送上級法院」。因
疫情而遲誤不變期間，得向法院聲請回復原狀。  

　　　　　　　　　　       　　 書記官  施  耀  婷

中　　華　　民　　國　　111 　年　　7 　　月　　26　　日
                  
附錄本案論罪科刑法條：
刑法第224條
對於男女以強暴、脅迫、恐嚇、催眠術或其他違反其意願之方法
，而為猥褻之行為者，處六月以上五年以下有期徒刑。